【裁判字號】    89,易,4609
【裁判日期】    900109
【裁判案由】    竊盜
【裁判全文】
臺灣板橋地方法院刑事判決                        八十九年度易字第四六九號
    公  訴  人  臺灣板橋地方法院檢察署檢察官
    被      告  甲○○
右列被告因竊盜案件，經檢察官提起公訴 (八十九年度偵字第一九八六二號)，本院
判決如左：
    主  文
甲○○連續攜帶兇器竊盜，處有期徒刑捌月。緩刑參年。扣案之六角扳手壹支，沒收
之。
    事  實
一、甲○○於民國（下同）八十九年十月十四日晚間及同年月十七日晚間，至臺北新
    莊市○○路○段四六二號大樓訪友，因其駕駛汽車之電瓶故障，竟萌生為自己不
    法所有之意圖及竊盜他人所有電瓶之概括犯意，先於民國（下同）八十九年十月
    十四日晚間九時許，利用訪友之際，在臺北縣新莊市○○路○段四六二號大樓地
    下停車場內，以自有金屬製可資為兇器使用之六角扳手一支，竊取丙○○所有自
    用小貨車上之電瓶一個，得手後供己使用；嗣甲○○於八十九年十月十七日晚間
    七時許，利用訪友之際，承前竊盜電瓶之概括犯意，再度於上址，以同前之六角
    扳手，正在拆解許煌所使用車號Ｓ五－六五六號大貨車電瓶時，為丙○○發覺，
    而未得手。經人報警查獲，並扣得甲○○作案時攜帶及使用之六角扳手一支。
二、案經臺北縣警察局新莊分局報請臺灣板橋地方法院檢察署檢察官偵查起訴。
    理  由
一、右揭時地，攜帶自有之扣案六角扳手一支，竊得被害人丙○○所有汽車電瓶及竊
    取被害人乙○○使用大貨車電瓶未得手一情，迭據被告甲○○於警訊、檢察官訊
    問時坦承不諱，核與被害人丙○○於警訊及本院調查審理時、及被害人乙○○於
    警訊時指證情節相符，並有被告所有供其作案之六角扳手扣案可證，復有贓物認
    領保單在卷可佐，是被告前開不利於己之自白，應與事實相節。雖被告於本院審
    判時否認竊車犯行，辯稱：伊拿被害人丙○○汽車電瓶，本想在八十九年十月十
    七日晚間七時返還被害人丙○○，但在案發地點，渠所駕駛之車子又故障，而原
    先得手屬被害人丙○○所有之電瓶亦無法使用，因此，渠想利用扣案之六角扳手
    鬆開被害人乙○○駕駛大貨車上之電瓶螺絲，利用電源跨接線來發動車子云云。
    經查，被害人丙○○到庭具結後證言：「．．．我發現被告在拔大貨車的電瓶螺
    絲，我問他這部車是別人的，你怎麼在拔別人的電瓶，我的電瓶是不是被你偷的
    。他一開始否認，後來才承認有偷電瓶並當場把電瓶還給我，．．．當時被告的
    車子停在我的車子旁邊，被告的車與乙○○的車中間相隔我的車及另一部小轎車
    ，被告與我的車都是停在同一邊」（詳參本院八十九年十二月二十六日審判筆錄
    ）。然在被害人乙○○貨車未處於可啟動狀態下，縱使使用電源跨接線亦無法達
    成發動被告使用車輛之目的；且被告未將車輛停靠於緊接被害人乙○○使用大貨
    車旁，亦與一般藉他車接電發動車輛之常情有悖。顯見被告意在竊取電瓶，是其
    所辯，為畏罪卸責之詞，不足採信。再扣案之六角扳手一支，為金屬製，且長度
    約十七．八公分，寬度約一公分，足堪對人體造成傷害，亦有本院勘驗筆錄一紙
    在卷可考。事證明確，被告犯行洵堪認定。
二、按被告甲○○攜帶可供兇器使用之六角扳手，竊得被害人丙○○所有汽車電瓶，
    核其所為，係犯刑法第三百二十一條第一項第三款攜帶兇器竊盜罪；被告攜帶前
    開六角扳手，竊取被害人乙○○使用大貨車電瓶之際，尚未得手即為人發覺，核
    其所為，係犯刑法第三百二十一條第二項、第一項第三款之攜帶兇器竊盜未遂罪
    。其先後二次犯行，時間緊接，所犯係構成要件相同之罪名，顯係基於概括犯意
    反覆為之，為連續犯，應從一較重論以攜帶兇器竊盜罪，並加重其刑。爰審酌被
    告犯罪動機、目的、手段、對社會治安及被害人造成之危害與損失，及其犯罪後
    曾坦承犯行等一切情狀，量處如主文所示之刑。再被告前未曾受有期徒刑以上刑
    之宣告，此有臺灣高等法院檢察署刑案紀錄簡覆表一件可參，其因一時失慮，偶
    罹刑典，事後曾已坦承犯行，深具悔意，經此刑之宣告後，應知警惕而無再犯之
    虞，本院因認暫不執行其刑為當，予以宣告緩刑三年，以啟自新。至扣案之六角
    扳手，為被告所有供犯本件竊盜罪所用之物，爰依刑法第三十八條第一項第二款
    之規定沒收之。
據上論斷，應依刑事訴訟法第二百九十九條第一項前段，刑法第五十六條、第三百二
十一條第一項第三款、第七十四條第一款、第三十八條第一項第二款，判決如主文。
本案經檢察官黃重綱到庭執行職務
中    華    民    國      九十        年      一      月      九      日
                                      臺灣板橋地方法院刑事第二庭
                                          法  官  高    玉    舜
右正本證明與原本無異。
如不服本判決，應於判決送達後十日內，向本院提出上訴狀。
                                          書記官  田    世    杰
中    華    民    國      九十        年      一      月      十      日
附錄本案論罪科刑法條全文：
中華民國刑法第三百二十一條 (加重竊盜罪)
犯竊盜罪而有左列情形之一者，處六月以上五年以下有期徒刑：
一  於夜間侵入住宅或有人居住之建築物、船艦，或隱匿其內而犯之者。
二  毀越門扇、牆垣或其他安全設備而犯之者。
三  攜帶兇器而犯之者。
四  結夥三人以上而犯之者。
五  乘火災、水災或其他災害之際而犯之者。
六  在車站或埠頭而犯之者。
前項之未遂罰之。


司法院資訊處製作；財團法人民間司法改革基金會備份。
